【裁判字號】    88,訴,730
【裁判日期】    890121
【裁判案由】    毒品危害防制條例
【裁判全文】
臺灣臺南地方法院刑事判決                          八十八年度訴字第七三號
    公  訴  人  臺灣台南地方法院檢察署檢察官
    被      告  甲○○
    選任辯護人  黃正彥
                黃雅萍
右列被告因違反毒品危害防制案件，經檢察官提起公訴（八十八年度偵字第六三０六
號），本院判決如左：
    主  文
甲○○連續轉讓第二級毒品，處有期徒刑壹年貳月。
    事  實
一、甲○○基於轉讓第二級毒品安非他命之概括犯意，首於民國八十七年八月間，在
    台南縣新市鄉○○村○○○路旁，無償轉讓安非他命乙小包予乙○○施用。繼於
    同年十一月上旬間，復先後三次在上開地點，每次各無償轉讓安非他命乙小包予
    柳建忠施用。嗣於同年年十一月十二日，因乙○○施用毒品為警查獲，而循線查
    出上情。
    理  由
一、右揭事實，業據被告甲○○於審理中坦承不諱，並經證人乙○○於審理中結證綦
    詳（見本院八十九年一月七日審判筆錄），且核其二人所供轉讓之時地、數量等
    情節均相符，自足採信，罪證明確，被告犯行堪以認定。
二、按安非他命係第二級毒品，為毒品危害防制條例第二條第二項第二款所明定，被
    告無償轉讓之，核其所為，係犯同條例第八條第二項之轉讓第二級毒品罪。公訴
    意旨以被告並非無償轉讓安非他命予證人乙○○，其係販賣安非他命予乙○○，
    每次賣一小包，售價新台幣二千元，因認被告係犯同條例第四條第二項之販賣第
    二級毒品罪云云。按公訴人認被告有該販賣犯行，無非以證人柳建忠於警訊時之
    供詞為其主要論據。惟訊據被告於警訊時及偵審中均矢口否認有販賣安非他命犯
    行，辯稱：伊係無償給予乙○○云云。按共同被告所為不利於己之供述，固得採
    為其他共同被告犯罪之證據，惟此項不利之供述，仍應調查其他必要之證據，以
    察其是否與事實相符，尚難專憑此項供述，為其他共同被告犯罪事實之認定（最
    高法院三十一年上字第二四二三號判例意旨參照）。須其供述無瑕庇可指，而就
    其他方面調查，又與事實相符，始得採為其他共同被告犯罪事實之認定（最高法
    院四十六年臺上字第四一九號判例參照）。且此所謂之共同被告，包括對行性共
    犯在內（陳樸生著刑事訴訟法律專題研究第三０五頁參照）。又犯罪事實之認定
    ，應憑證據，如未能發現相當證據，或證據不足以證明，自不能以推測或擬制之
    方法，以為裁判基礎（最高法院四十年台上字第八十六號判例參照）。經查證人
    乙○○於偵查中已改稱：安非他命係甲○○給我的，沒收錢等語。其於本院審理
    中亦堅稱：被告祇先後四次無償給予伊安非他命，並未向伊收錢云云。足見證人
    乙○○之供詞，已前後不一，其在警訊時所為被告販賣安非他命予伊之供詞，已
    有瑕疵可指，且復查無其他證據足資佐證其上開警訊中之供詞與事實相符。至公
    訴人雖復質以安非他命售價甚昂，被告豈有多次免費奉送之理云云。惟查被告與
    證人乙○○二人係朋友關係，且證人乙○○施用次數非多，向被告索取之數量亦
    甚微，此一事實亦據渠二人於審理中供明在卷，則被告因而四次無償讓與證人乙
    ○○各乙包安非他命供其施用，在情理上即非顯然不可能，是公訴人上開論據，
    應認僅係推測之詞，難以據為不利被告之認定，其理至明。則揆諸上開判例意旨
    ，應認本件尚乏證據證據足認被告有販賣安非他明之犯行，被告僅有四次無償轉
    讓安非他命之犯行，已足認定。故公訴人之起訴法條，尚有未洽，應酌予變更。
    其先後四次犯行，時間緊接，犯罪構成要件相同，顯係基於一個概括犯意反覆為
    之，應依連續犯之規定論以一罪，並依法加重其刑。爰審酌被告轉讓安非他命供
    人施用，戕害他人身心健康非輕，惟轉讓之數量尚非鉅，審理中坦承犯行，態度
    良好，並其素行、犯罪之動機、手段、目的等一切情狀，量處如主文所示之刑，
    以示懲儆。
三、公訴意旨另以：被告尚於八十七年五月中旬起至同年十一月上旬止，另有六次販
    賣安非他命予乙○○，每次乙小包，售價二千元云云。惟查此部份尚乏證據足資
    證明，其理由同前述，因認被告此部份被訴犯罪不能證明，惟公訴人認此部份與
    前揭有罪部份，有連續犯之裁判上一罪之關係，爰不另為無罪之諭知，並此敘明
四、據上論斷，應依刑事訴訟法第二百九十九條第一項前段、第三百條，毒品危害防
    制條例第八條第二項，刑法第十一條前段、第五十六條，判決如主文。
本案經檢察官張太龍到庭執行職務。
中    華    民    國      八十九    年      一        月      二十一    日
                              臺灣臺南地方法院刑事第二庭
                                  法  官  柯  顯  卿
右正本證明與原本無異。
如不服本判決，應於判決送達後十日內向本院提出上訴狀( 應附繕本 )。
                                  書記官  盧  立  勇
中    華    民    國      八十九    年      一        月      二十四    日
附錄法條：
毒品危害防制條例第八條第二項：
轉讓第二級毒品者，處六月以上五年以下有期徒刑，得併科新臺幣七十萬元以下罰金
。


司法院資訊處製作；財團法人民間司法改革基金會備份。
